【裁判字號】    96,聲繼,25
【裁判日期】    970108
【裁判案由】    遺產繼承
【裁判全文】
臺灣臺東地方法院民事裁定              96年度聲繼字第25號
聲  請  人  丙○○
                        族鄉樂.
代  理  人  甲○○
上列聲請人聲明繼承遺產事件，本院裁定如下：
    主  文
聲請駁回。
聲請程序費用新臺幣壹仟元由聲請人負擔。
    理  由
一、聲明意旨略以：被繼承人乙○○係於民國95年2月22日死亡
    ，其死亡後在臺灣地區留有遺產，聲請人丙○○為乙○○在
    大陸地區之女兒，對乙○○遺產有繼承權，爰依臺灣地區與
    大陸地區人民關係條例第66條規定，向本院為聲請繼承之意
    思表示等語。並提出乙○○戶籍謄本、親屬系統表、及經財
    團法人海峽交流基金會驗證之大陸地區廣西狀族自治區百色
    市公證處作成之親屬關係公證書、委託書、委託書公證書各
    1紙等件為證。
二、按在大陸地區製作之文書，經行政院設立或指定之機構或委
    託之民間團體驗證者，推定為真正；此推定真正之文書，其
    實質上證據力，由法院或有關主管機關認定，臺灣地區與大
    陸地區人民關係條例第7條、臺灣地區與大陸地區人民關係
    條例施行細則第9條第1項分別定有明文。是以，前開臺灣地
    區與大陸地區人民關係條例第7條所稱之真正，係指形式上
    之真正而言，至該文書之內容是否足以證明某一待證事實存
    在，仍需法院綜合一切事實證據予以判斷，並非該文書一經
    提出，法院即不須就其他法院應依職權調查之事項予以調查
    。經查：本件被繼承人乙○○係14年2月3日出生，於95年2
    月22日死亡，生前設籍在臺東縣卑南鄉○○村○○鄰○○路31
    6巷45號，且在臺灣地區已與配偶離婚，現無配偶等情，有
    戶籍謄本1份在卷可稽。本院就乙○○在大陸地區有無親屬
    乙節，依職權向行政院國軍退除役官兵輔導委員會太平榮譽
    國民之家函調乙○○生前遺留之資料，該處以96年11月23日
    函檢送「行政院國軍退除役官兵輔導委員會單身榮民親屬關
    係表」1份，於該關係表上，被繼承人並無任何之大陸親屬
    ；且本院依職權向臺東縣後備指揮部函調被繼承人乙○○之
    軍籍資料，經臺東縣後備指揮部以96年11月28日函回覆並無
    列管之資料；另經向內政部入出國及移民署函詢，亦無任何
    乙○○有入出境之資料可稽。凡此，均與聲請人所提出乙○
    ○之親屬關係公證書上記載乙○○於大陸地區尚有配偶李興
    忠、女兒丙○○、姐姐陶以能及哥哥陶定貴之情不符，足認
    聲請人所提出上開親屬關係證明書內容之真實性已令人存疑
    。經本院命聲請人補正聲請人與被繼承人往來之書信、合照
    及敘明聲請人何以知悉被繼承人死亡之事實，聲請人僅具狀
    稱得知被繼承人死亡訊息是從當地對台辦處得知等語，並未
    提出任何與被繼承人往來之書信或合照等文件以供本院參考
    ，故本院尚難僅以聲請人所提之書證即認其主張為真正。從
    而，聲請人本於臺灣地區與大陸地區人民關係條例第66條之
    規定，向本院為遺產繼承之表示，於法尚非有據，應予駁回
    。
三、依非訟事件法第21條第1項前段、第24條第1項，裁定如主文
    。
中    華    民    國    97    年    1     月    8     日
                    民事庭法  官    黃建都
以上正本係照原本作成。
如對本裁定抗告須於裁定送達後10日內向本院提出抗告狀，並應
繳納抗告費新臺幣1,000元。
中    華    民    國    97    年    1     月    8     日
                          書記官    林傳坤


司法院資訊處製作；財團法人民間司法改革基金會備份。
